【裁判字號】    98,審事聲,20
【裁判日期】    980218
【裁判案由】    本票裁定
【裁判全文】
臺灣臺北地方法院民事裁定            98年度審事聲字第20號
抗  告  人  乙○○
相  對  人  華泰商業銀行股份有限公司
法定代理人  甲○○
上列當事人間請求本票裁定事件，抗告人對於民國97年12月29日
本院97年度司票字第3203號裁定提起抗告，本院裁定如下：
    主  文
原裁定關於准許抗告人簽發如原裁定所示之本票，超過自民國九
十六年十二月三十日起算之利息予以強制執行之部分廢棄。
上開廢棄部分，相對人在原法院之聲請駁回。
其餘抗告駁回。
抗告程序費用新臺幣壹仟元由抗告人負擔。
    理  由
一、按執票人向本票發票人行使追索權時，得聲請法院裁定後強
    制執行，票據法第123條定有明文；又本票執票人依上開法
    條之規定，聲請法院裁定許可對發票人強制執行，係屬非訟
    事件程序，法院僅就形式上審查得否准許強制執行，此項裁
    定並無確定實體上法律關係存否之效力，如發票人就票據債
    務之存否有爭執時，應由發票人提起確認之訴，以資解決，
    最高法院著有56年台抗字第714號、57年台抗字第76號判例
    意旨可資參照；復按本票未載到期日者，視為見票即付；執
    票人行使追索權時，如無約定利率者，得請求自到期日起依
    年利六釐計算之利息；見票即付之本票，以提示日為到期日
    ，此觀票據法第120條第2項、第97條第1項第2款、第66 條
    第1項、第124條之規定即明。
二、本件相對人華泰商業銀行股份有限公司主張略以：伊執有抗
    告人所簽發如原裁定所示之本票一紙（以下稱系爭本票），
    並免除作成拒絕證書，詎於民國96年12月30日提示後僅獲部
    分付款，尚積欠本金新臺幣（下同）171,922元未清償，為
    此依票據法第123條規定聲請裁定准予強制執行等情。原裁
    定准許抗告人所簽發系爭本票內載憑票支付相對人之30萬元
    ，其中171,922元及自96年12月29日起至清償日止，按年息
    百分之6.804計算之利息得為強制執行。抗告人抗告意旨則
    略以：相對人主張其係於96年12月30日提示系爭本票，惟相
    對人聲請准許強制執行之利息部分卻係自同年12月29日起算
    ，顯有違誤；另伊自97年2月27日起至同年11月19日止，因
    案在臺灣士林看守所服刑，此段服刑期間自應予扣除而不得
    計算利息等語。
三、經查，經核卷附相對人所執之系爭本票，未載到期日，相對
    人陳明係於96年12月30日向抗告人提示，揆諸上開規定，相
    對人得請求自96年12月30日起依約定利率計算之利息，是相
    對人聲請許可強制執行系爭本票內載憑票支付相對人之30萬
    元，其中171,922元及自96年12月30日起至清償日止，按年
    息百分之6.804計算之利息，應予准許。原法院未究明系爭
    本票之到期日，准許自96年12月29日起算之利息得強制執行
    ，顯有未合，是原裁定就超過上開應准許之部分，自有未洽
    ，抗告意旨指摘原裁定此部分不當，求予廢棄，為有理由，
    爰由本院予以廢棄，改裁定如主文第2項所示。至於上開應
    准許部分，抗告意旨稱其自97年2月27日起至同年11月19日
    止，因案在臺灣士林看守所服刑等情縱然屬實，亦係實體上
    之爭執，揆諸首揭說明，應由抗告人另行提起訴訟，以資解
    決，非本件非訟程序所得加以審究，是該部分抗告人所為抗
    告並無理由，應予駁回。
四、再按以一訴附帶請求其孳息、損害賠償、違約金或費用者，
    不併算其價額，民事訴訟法第77條之2第2項著有明文，而此
    規定依非訟事件法第21條第2項規定，為非訟事件程序所準
    用之。本件抗告雖一部有理由，一部無理由，惟本院駁回相
    對人關於超過自96年12月30日起算之利息聲請部分，因揆諸
    上揭規定，該部分本未計算非訟程序費用之價額，是本院依
    非訟事件法第21條第2項準用民事訴訟法第79條規定，認本
    件抗告程序費用，仍應由抗告人負擔之。
五、據上論結，本件抗告為一部有理由，一部無理由。依非訟事
    件法第46條、第21條第2項、第24條第1項，民事訴訟法第
    495條之1第1項、第449條第1項、第450條、第79條，裁定如
    主文。
中    華    民    國    98    年    2     月    18    日
                  民事第六庭  審判長法  官  劉坤典
                                    法  官  張松鈞
                                    法  官  蔡和憲
以上正本係照原本作成。
本裁定不得抗告。
中    華    民    國    98    年    2     月    20    日
                                    書記官  陳莉庭


司法院資訊處製作；財團法人民間司法改革基金會備份。
